# 增值税转出是否影响 IPO 申报？

提问人：sparkool 时间：2019-01-31 13:35:30
陈老师，各位老师新年好，
问题：我司有 3 家子公司均有业务实体，之前存在相互研发活动，但是没有明确的成本记录，只是互相一口价 2000 万左右，发生了 3 笔。
在今年年审时，会计师认为我们缺少足够的证据证明 2000 万研发开票的合理性，虽然有互相提供的数据和研发报告，但是仍不充分。要求我们红字发票冲回。但我们认为，会计师的说法也不够充分，是否可以做一个TP 转移定价认定，我们据以对高出合理价格的部分做进项转出。
另外，我们的考虑是做会计凭证中的进项转出，而不是红字冲回：Dr 以前年度损益调整 Cr 应缴水费——增值税进项转出。是否可行？
给各位老师先拜个早年，谢谢回复。

回答人：chenyiwei
这首先是按公允价值进行账务调整的问题，对高于公允价值的价款按权益性/交易原则进行调整（包括审计师所建议的红字冲回也是可能的调整方式之一）。这需要调整各公司之间的收入和成本，但对于增值税，因为前期发票已开，故不应再调整，做进项转出处理可能并不恰当。